# 设计变更报废

提问人：waterkuki 时间：2023-05-04 14:00:
A公司产品根据市场需求不断进行产品升级或设计变更，从而使得部分材料或成品无法对外销售或继续使用，公司对该部分因产品升级或设计变更导致无法对外销售或继续使用的材料或成品进行报废处理。请问，该部分物料报废时如何处理比较妥当？一是申请报废时，估计其残值，账面价值与预计残值的差额部分，计入资产减值准备；二是申请报废时，直接计入管理费用-存货报废；三是申请报废时，计入当期制造费用或主营业务成本。

回答人：chenyiwei
申请报废时，直接计入管理费用-存货报废，但对于可回收利用的残料，按残料价值进行原材料入库的相关处理。